【裁判字號】    97,上訴,4578
【裁判日期】    971202
【裁判案由】    毒品危害防制條例
【裁判全文】
臺灣高等法院刑事判決                97年度上訴字第4578號
上  訴  人
即  被  告  甲○○
                      樓
                    （另案於臺灣台北監獄台北分監執行中）
選任辯護人  陳石山律師（法律扶助）
            游涵歆律師（法律扶助）
上列上訴人因毒品危害防制條例案件，不服臺灣板橋地方法院九
十六年度訴字第一六九九號，中華民國九十七年八月十五日第一
審判決（起訴案號：臺灣板橋地方法院檢察署九十六年度偵字第
三一六七號），提起上訴，本院判決如下：
    主  文
原判決撤銷。
甲○○持有第一級毒品，累犯，處有期徒刑壹年肆月；減為有期
徒刑捌月。扣案之第一級毒品海洛因貳包（合計淨重零點陸捌公
克）沒收銷燬，包裹上開毒品之外包裝袋貳個沒收。
    事  實
一、甲○○因竊盜案件，經臺灣板橋地方法院以九十一年度易字
    第一八三六號判決判處有期徒刑八月確定；又因施用毒品案
    件，經該院以九十二年度易字第四二七號判決判處有期徒刑
    六月確定，上開二罪，經該院定應執行有期徒刑一年一月確
    定，甫於民國九十三年七月二十二日執行完畢（構成累犯）
    。詎甲○○於九十六年一月二十三日前後，在不詳地點，向
    真實姓名、年籍不詳綽號「阿發」之成年男子以新臺幣（下
    同）三千元之代價購買第一級毒品海洛因，欲供己施用，然
    未施用即於九十六年一月二十五日中午十二時二十五分許在
    上址為警查獲，扣得第一級毒品海洛因二包（合計淨重零點
    六八公克）及施用第二級毒品所用之第二級毒品甲基安非他
    命十二包（合計驗餘淨重二十點二公克）、吸食器三組、酒
    精燈一個、塑膠吸管二支，及與本件無關之電子磅秤二台、
    分裝袋一批、黃雅如所有封口機一臺。
二、案經臺北市政府警察局報請臺灣板橋地方法院檢察署檢察官
    偵查起訴。
    理  由
壹、證據能力方面：
一、被告於原審雖爭執通訊監察內容欠缺檢察官核發之通訊監察
    書，並無證據能力。然查，該通訊監察確先經檢察官核發通
    訊監察書，有臺灣板橋地方法院檢察署96年1月4日96年板檢
    榮宙聲監（續）字第000022號通訊監察書可稽，對於被告之
    電話實施監聽，應屬合法，執行機關據此監聽被告所獲之通
    訊內容，自有證據能力。
二、按被告以外之人於審判外之陳述，雖不符刑事訴訟法第一百
    五十九條之一至之四等規定，而經當事人於審判程序同意作
    為證據，法院審酌該言詞陳述或書面陳述作成時之情況，認
    為適當者，亦得為證據；當事人、代理人或辯護人於法院調
    查證據時，知有第一百五十九條第一項不得為證據之情形，
    而未於言詞辯論終結前聲明異議者，視為同意作為證據，刑
    事訴訟法第一百五十九條之五第一項、第二項分別定有明文
    。查下列所引用之證據，檢察官、被告、辯護人至本院辯論
    終結時均未爭執該等陳述之證據能力，且審酌該等言詞陳述
    作成時，並無證明力明顯過低或證據係違法取得等情況，均
    得為證據。至於扣案之證物，係警方持原審核發之搜索票合
    法扣押之證物，亦具證據能力。
貳、認定犯罪事實所憑之證據及理由：
一、訊據被告甲○○固坦承持有第一級毒品海洛之犯罪事實，惟
    堅詞否認係基於販賣之意圖而持有，辯稱伊本身有施用第一
    級毒品海洛因之惡習，扣案之海洛因係供己施用，此次購入
    後尚未施用，至與「大胖」、「吉仔」等對話只是單純討論
    毒品價格，沒有販賣之意圖，又電話通聯之語意不明，不能
    僅以監聽譯文即認定被告持有毒品係供販賣之用等語。
二、經查，被告自白持有第一級毒品海洛因，有白粉二包扣案可
    稽，經送法務部調查局鑑定，其確含第一級毒品海洛因成分
    ，合計淨重零點六八公克，有該局九十六年三月二日調科壹
    字第○九六二三○一七○八○號鑑定書在卷可參。又被告於
    九十六年一月二十五日中午十二時二十五分經警查獲，經採
    尿送驗，鴉片類係呈陰性反應，應認被告於採尿時往前回溯
    二十六小時內應無施用第一級毒品海洛因之情形，有台灣尖
    端先進生技醫藥股份有限公司九十六年二月二日濫用藥物檢
    驗報告在卷可稽（九十六年度偵字第三一六八號卷第四二頁
    ）。從而，被告自白購入並持有第一級毒品海洛因未及施用
    等情，與事實相符，應可採信。
三、至於檢察官起訴被告另涉有意圖販賣而持有第一級毒品海洛
    因，無非係以對被告所使用行動電話實施通訊監察之內容譯
    文及查扣之前揭第一級毒品海洛因為據。然查：
  (一)被告所使用之行動電話門號0000000000號、00
    00000000號於下列時間固有下列對話（Ａ為被告，
    Ｂ為對方），有通訊監察譯文在九十六年度警聲搜字第二九
    六號卷可稽（九十六年度偵字第三一六七號卷內，外放）：
    (1)九十六年一月六日零時四十二分三十九秒（對方行動電話
      門號0000000000號）：「Ｂ：你要去哪裡，有
      嗎。Ａ：有啊，三峽，你要多少。Ｂ：你在哪裡，中和交
      流道。Ａ：你要多少，我回來打給你。Ｂ：女的一張。」
    (2)九十六年一月六日十一時四十五分五十五秒（對方行動電
      話門號0000000000號）：「Ａ：怎樣，家裡收
      訊差。Ｂ：有嗎。Ａ：有啊，阿達昨天才拿一個。Ｂ：拿
      二張，忠孝路的便利商店。Ａ：好，我馬上到。」
    (3)九十六年一月六日二十時十四分三十八秒（對方行動電話
      門號0000000000號）「Ｂ：家裡有三個嗎？現
      金。Ａ：有，我等一下回三重。Ｂ：阿祥說八千好嗎。Ａ
      ：三個八千嗎。Ｂ：對，他說他拿二千七。Ａ：他怎麼不
      拿一萬。Ｂ：拿一萬四個喔，你哪有賺。Ａ：那天我給他
      三個半，一萬啊。他一千還你了沒。Ｂ：還了。你打給他
      ，那阿祥這個怎麼辦。Ａ：你告訴他，我等一下就回三重
      。Ｂ：價錢可以嗎。Ａ：一樣啊。三個八千，三個半一萬
      。」
    (4)九十六年一月六日二十二時三十一分三十六秒（對方行動
      電話0000000000號，綽號吉仔）：「Ｂ：你在
      家嗎？Ａ：你哪位？Ｂ：我吉仔，我現在過去，三分鐘到
      。Ａ：有啊，怎樣。Ｂ：一張。Ａ：好。」
    (5)九十六年一月十一日凌晨零時四十八分五十八秒（對方行
      動電話門號0000000000號，綽號阿鴻）：「Ｂ
      ：你在哪裡。Ａ：我在三重，你在哪裡，網咖。Ｂ：我機
      車不在。Ａ：一樣一張嗎。Ｂ：對。」、同日一時十七分
      二十五秒；「Ａ：我到了。Ｂ：警察走了嗎。Ａ：走了啊
      。Ｂ：你開什麼車。Ａ：黑色的啊。Ｂ：好。」
    (6)九十六年一月十一日凌晨一時四十分五十二秒（對方行動
      電話門號為000000000號，綽號「大胖」）：「
      Ｂ：阿哲喔，我大胖，要怎麼跟你拿東西。Ａ：多少。Ｂ
      ：一個多少。Ａ：不要在這支電話講。Ｂ：好。」同日凌
      晨一時五十五分十九秒：「Ｂ：一個多少。Ａ：給你三千
      五。Ｂ：我給你四千，你要給我多少。Ａ：一個半含袋子
      ，我給人家都是四千一個。Ｂ：好。我在二二八公園這邊
      。」
    (7)九十六年一月十二日十三時八分五秒（對方行動電話門號
      0000000000號）：「Ｂ：你睡醒了，昨天找你
      一整夜。Ａ：你要女生的嗎多少。Ｂ：一張，我等下去找
      你。Ａ：我去重慶北路拿，等下就回來。」翌日十六時二
      十二分二十七秒：「Ｂ：你那邊有女生的嗎。Ａ：沒有，
      等一下我打電話去問。」
  (二)被告與上開人士之對話，雖有兩通提到「女的」、「女生」
    此暗語，而該暗語於毒品交易間通常是指海洛因，此為本院
    審理時依職務所得知之事實，但其他幾通電話，並無法知悉
    所談論之毒品種類。且因檢察官並未查出該通話對象之真實
    姓名、年籍，亦未聲請傳喚其到庭作證，單以前揭通訊監察
    譯文內容，尚非明確，並無法確認被告有販賣第一級毒品海
    洛因之犯行，自無從認定被告購入第一級毒品海洛因時，即
    具有出售營利之意圖。再者，被告於本院審理中自白該扣案
    第一級毒品海洛因，係其於九十六年一月二十三日前後所購
    等情，然前揭通訊監察之通話時點，均在九十六年一月十二
    日之前，亦即在被告購入該毒品海洛因之前，自無從依該通
    訊監察內容而認定被告於買入第一級毒品後已產生販買之意
    圖。況被告於九十六年一月二十五日中午十二時二十五分許
    為警查獲，僅持有淨重零點六八公克之第一級毒品海洛因，
    數量並非甚多，被告辯稱係供己施用，並無販賣之意圖等語
    ，與常情尚非相違。此外，檢察官並未提出積極證據證明被
    告係於買入第一級毒品之後何時因經濟狀況不佳而產生販買
    之意圖，實難認為被告構成意圖販賣而持有第一級毒品罪。
四、綜上所述，本件事證已臻明確，被告如事實欄所載之犯行已
    堪認定，應依法論科。
、論罪：
    按海洛因屬毒品危害防制條例第二條第二項第一款所列管之
    第一級毒品。核被告所為，係犯毒品危害防制條例第十一條
    第一項持有第一級毒品罪。起訴書認被告係犯同條例第五條
    第一項意圖販賣而持有第一級毒品罪，起訴法條容有未洽，
    惟持有毒品與意圖販賣而持有毒品，基本之持有毒品事實相
    同，本院自得變更起訴法條而審判。又被告有如事實欄所示
    之犯罪科刑及執行完畢之情形，有本院被告前案紀錄表在卷
    可稽，其於受有期徒刑執行完畢後，五年內再故意犯有期徒
    刑以上之本罪，為累犯，應依刑法第四十七條第一項之規定
    加重其刑。
肆、撤銷改判之理由及科刑：
一、原審認被告犯罪事證明確予以論科，固非無見，惟遍查全卷
    ，並無積極證據足以證明被告於購入第一級毒品後何時產生
    販賣之意圖而繼續持有，原審逕認被告係犯意圖販賣而持有
    第一級毒品罪，尚有未洽，被告提起上訴否認係基於販賣第
    一級毒品之意圖而持有，指摘原判決此部分不當，為有理由
    ，自應將原判決撤銷改判。
二、爰審酌被告有前述犯罪紀錄，有本院被告前案紀錄表在卷可
    據，足認素行不佳，並其犯罪之動機、目的、手段、所扣得
    毒品之數量甚少、對社會治安所造成之戕害等一切情狀，量
    處有期徒刑一年四月，以資懲儆。按中華民國九十六年罪犯
    減刑條例業經立法院於九十六年六月十五日三讀通過，總統
    嗣於九十六年七月四日明令公布，依同條例第十六條規定，
    於九十六年七月十六日施行。查被告上開施用毒品罪之犯罪
    時間，係在民國九十六年四月二十四日以前，所犯之罪亦合
    於中華民國九十六年罪犯減刑條例第二條第一項第三款規定
    之減刑條件，爰予以減其宣告刑二分之一如主文所示之刑為
    有期徒刑八月。
三、扣案之海洛因二包（合計淨重零點六八公克），為當場查獲
    之第一級毒品，應依毒品危害防制條例第十八條第一項前段
    之規定沒收銷燬之；上開毒品之外包裝二個，係用於包裹毒
    品，防其裸露、潮濕，便於攜帶，自屬持有海洛因所用之物
    ，應依同條例第十九條第一項前段之規定宣告沒收。至於扣
    案之甲基安非他命十二包（合計驗餘淨重二十點二公克）、
    吸食器三個、酒精燈一個、塑膠剷管二支、電子磅秤二台、
    分裝袋一批等物，雖係被告所有，但與被告所犯本件持有第
    一級毒品之罪無涉，爰不併予宣告沒收。又扣案黃雅如所有
    封口機一台，查與被告本件犯行無關，亦非被告所有，自不
    得沒收。
四、不另為免訴判決之諭知部分：
  (一)公訴意旨另以：被告甲○○本身染有施用第二級毒品甲基安
    非他命之惡習，於不詳時間，在其位於臺北縣三重市○○路
    ○段五十巷四十一弄八號四樓住處內，向真實姓名、年籍不
    詳綽號「阿發」之成年男子以三萬五千元之價格購買半兩第
    二級毒品甲基安非他命，欲供己施用，嗣後因經濟狀況不佳
    ，另萌生販賣第二級毒品甲基安非他命牟利之犯意，甲○○
    利用其行動電話門號0000000000號、00000
    00000號與行動電話門號為0000000000號（
    綽號「大胖」）、0000000000號、000000
    0000號（綽號吉仔）、0000000000號、00
    00000000號、0000000000號等行動電話
    使用人聯繫，伺機欲販賣牟利，嗣於九十六年一月二十五日
    十二時二十五分許在臺北縣三重市○○路○段五十巷四一弄
    八號四樓為警查獲，扣得第二級毒品甲基安非他命十二包（
    合計驗餘淨重二十點二公克）、電子磅秤二台、分裝袋一批
    ，施用第二級毒品所用之吸食器三組、酒精燈一個、塑膠吸
    管二支、黃雅如所有之封口機一臺，因認被告涉犯毒品危害
    防制條例第五條第二項意圖販賣而持有第二級毒品罪嫌。
  (二)按刑事訴訟法第三百零二條第一款規定，案件曾經判決確定
    者，應為免訴之判決，係以同一案件，已經法院為實體上之
    確定判決，該被告應否受刑事制裁，既因前次判決而確定，
    不能更為其他有罪或無罪之實體上裁判，此項原則，關於實
    質上一罪或裁判上一罪，其一部事實已經判決確定者，對於
    構成一罪之其他部分，亦均應適用，此種事實係因審判不可
    分之關係，在審理事實之法院，就全部犯罪事實，依刑事訴
    訟法第二百六十七條規定，本應予以審判，故其確定判決之
    既判力自應及於全部之犯罪事實（最高法院三十二年上字第
    二五七八號判例參照）。縱令後之起訴事實較之確定判決之
    事實有減縮或擴張之情形，仍不失為同一案件（最高法院三
    十年上字第二二四四號判例參照）。
  (三)訊據被告甲○○雖自白持有第二級毒品甲基安非他命，惟否
    認係基於販賣之意圖而持有，辯稱伊與同居女友黃雅如均有
    施用第二級毒品甲基安非他命之惡習，扣案之第二級毒品甲
    基安非他命是供自己及黃雅如施用，當時毒癮很重，故一次
    購買較大數量之毒品比較便宜，並不違反常情，又其施用第
    二級毒品案件業經判刑確定，至於與「大胖」、「吉仔」等
    人之對話只是單純討論毒品價格，沒有販賣之意圖，不能僅
    依監聽譯文即認被告持有甲基安非他命係供販賣之用等語。
    經查，被告持有扣案十二包甲基安非他命，均檢出第二級毒
    品甲基安非他命成分（淨重、取重鑑定、驗餘淨重詳如附表
    所示），合計驗餘淨重二十點二公克，並抽驗編號Ａ、Ｂ之
    純度值，分別高達百分之九十七點六、百分之九十八，有內
    政部警政署刑事警察局九十六年二月九日刑鑑字第○九六○
    ○一七一六九號鑑定書、九十六年六月二十六日刑鑑字第○
    九六○○七九○○○號鑑定書在卷可按，足認被告自白持有
    第二級毒品甲基安非他命之犯行，與事實相符，洵堪確定。
  (四)至於被告所使用之行動電話門號0000000000號、
    0000000000號於下列時間與不詳姓名、年籍之人
    固有下列對話（Ａ為被告，Ｂ為對方），有同前通訊監察譯
    文在卷可稽：
    (1)九十六年一月六日十一時四十五分五十五秒（對方行動電
      話門號0000000000號）：「Ａ：怎樣，家裡收
      訊差。Ｂ：有嗎。Ａ：有啊，阿達昨天才拿一個。Ｂ：拿
      二張，忠孝路的便利商店。Ａ：好，我馬上到。」
    (2)九十六年一月六日二十時十四分三十八秒（對方行動電話
      門號0000000000號）「Ｂ：家裡有三個嗎？現
      金。Ａ：有，我等一下回三重。Ｂ：阿祥說八千好嗎。Ａ
      ：三個八千嗎。Ｂ：對，他說他拿二千七。Ａ：他怎麼不
      拿一萬。Ｂ：拿一萬四個喔，你哪有賺。Ａ：那天我給他
      三個半，一萬啊。他一千還你了沒。Ｂ：還了。你打給他
      ，那阿祥這個怎麼辦。Ａ：你告訴他，我等一下就回三重
      。Ｂ：價錢可以嗎。Ａ：一樣啊。三個八千，三個半一萬
      。」
    (3)九十六年一月六日二十二時三十一分三十六秒（對方行動
      電話0000000000號，綽號吉仔）：「Ｂ：你在
      家嗎？Ａ：你哪位？Ｂ：我吉仔，我現在過去，三分鐘到
      。Ａ：有啊，怎樣。Ｂ：一張。Ａ：好。」
    (4)九十六年一月十一日凌晨零時四十八分五十八秒（對方行
      動電話門號0000000000號，綽號阿鴻）：「Ｂ
      ：你在哪裡。Ａ：我在三重，你在哪裡，網咖。Ｂ：我機
      車不在。Ａ：一樣一張嗎。Ｂ：對。」、同日一時十七分
      二十五秒；「Ａ：我到了。Ｂ：警察走了嗎。Ａ：走了啊
      。Ｂ：你開什麼車。Ａ：黑色的啊。Ｂ：好。」
    (5)九十六年一月十一日凌晨一時四十分五十二秒（對方行動
      電話門號為000000000號，綽號「大胖」）：「
      Ｂ：阿哲喔，我大胖，要怎麼跟你拿東西。Ａ：多少。Ｂ
      ：一個多少。Ａ：不要在這支電話講。Ｂ：好。」同日凌
      晨一時五十五分十九秒：「Ｂ：一個多少。Ａ：給你三千
      五。Ｂ：我給你四千，你要給我多少。Ａ：一個半含袋子
      ，我給人家都是四千一個。Ｂ：好。我在二二八公園這邊
      。」
    (6)九十六年一月十一日九時五十分五秒（對方行動電話00
      00000000號）：「Ｂ：你先過來五華街，我快睡
      著了。Ａ：可能來不及。Ｂ：你先送一千元硬的給我，我
      一千無法給你，今天要跟你拿硬的，所以沒錢還你。」
  (五)依監聽之內容，被告於對話中雖有一通提到「硬的」此暗語
    ，該暗語於毒品交易間係指安非他命類之毒品，此為本院審
    理時依職務所得知之事實。然其他各通電話之內容，並未明
    確指出其所談論之毒品種類。且因檢察官並未查出該通話對
    象之真實姓名、年籍，亦未聲請傳喚其到庭作證，單以前揭
    通訊監察譯文，內容仍非明確，尚無法確認被告有販賣第二
    級毒品甲基安非他命之犯行，自無從據以認定被告購入第二
    級毒品甲基安非他命時，即具有出售毒品營利之意圖。再者
    ，被告於本院審理中自白該扣案之第二級毒品甲基安非他命
    ，係其於九十六年一月二十三日左右所購等語，雖被告於偵
    訊中自白該甲基安非他命購入日期，係稱於九十六年一月二
    十日左右（偵字第三一六七號第五六頁背面），無論何者較
    為精確，其均在前揭通訊監察最後通話時點九十六年一月十
    一日之後，亦即係被告購入第二級毒品前之通聯紀錄，自無
    從依該通訊監察內容而認定被告於買入第二級毒品後已產生
    販買之意圖。況被告於九十六年一月二十五日中午十二時二
    十五分許為警查獲，持有第二級毒品甲基安非他命十二包（
    合計淨重二十點二公克），數量雖然不少，但被告及同居女
    友黃雅如當時均有施用甲基安非他命之習慣，業據證人黃雅
    如於原審審理中證述在卷可稽，是被告辯稱係供己及黃雅如
    施用而一次購入，並無販賣之意圖等語，與常情尚難認有相
    違。此外，檢察官並未提出積極證據證明被告係於買入第二
    級毒品之後何時因經濟狀況不佳而產生販買毒品之意圖，實
    難認被告構成意圖販賣而持有第二級毒品罪。
  (六)綜上，被告持有第二級毒品之犯行，應堪認定。
  (七)惟被告另基於施用第二級毒品之犯意，於九十六年一月二十
    四日十九時許，在三重市○○路住處以將甲基安非他命置於
    玻璃球中，以火燒烤吸食其煙氣之方式，施用第二級毒品甲
    基安非他命而違反毒品危害防制條例案件，與本件係同次查
    獲，經原審法院以九十六年度易字第二八三九號判處被告有
    期徒刑十月，並將扣案第二級毒品甲基安非他命十二包（合
    計驗餘淨重二十點二公克）沒收銷燬，扣案之吸食器三組、
    酒精燈一個、塑膠吸管二支均沒收確定，有該案判決書在卷
    可據。足認本件扣案之第二級毒品甲基安非他命十二包（合
    計驗餘淨重二十點二公克），係被告基於施用第二級毒品之
    目的而持有。又犯毒品危害防制條例第十條第二項之施用第
    二級毒品罪者，其施用前後持有甲基安非他命之低度行為為
    施用之高度行為所吸收，不另論罪，此為實務上之確定見解
    。而被告上開施用第二級毒品之犯罪既經原審法院以前揭判
    決有罪確定在案，其判決效力自及於本件基於施用第二級毒
    品之目的而持有扣案第二級毒品甲基安非他命十二包（合計
    驗餘淨重二十點二公克）之犯行。是以，此部分實係就業經
    判決確定之同一事實重行起訴，容有未合，循據首揭說明，
    此部分原應為免訴之諭知，然公訴人認此部分與前述經起訴
    論科之部分具想像競合犯之裁判上一罪關係，爰不另為免訴
    之諭知，併此敘明。
據上論斷，應依刑事訴訟法第三百六十九條第一項前段、第三百
六十四條、第二百九十九條第一項前段、第三百條，毒品危害防
制條例第十一條第一項、第十八條第一項前段、第十九條第一項
前段，刑法第十一條前段、第四十七條第一項，中華民國九十六
年罪犯減刑條例第二條第一項第三款、第七條，判決如主文。
本案經檢察官曾俊哲到庭執行職務。
中    華    民    國    97    年    12    月    2     日
                  刑事第二十庭審判長法  官  楊貴雄
                                    法  官  鄧振球
                                    法  官  高愈杰
以上正本證明與原本無異。
檢察官如不服本判決，應於收受送達後10日內向本院提出上訴書
狀，其未敘述上訴之理由者並得於提起上訴後10日內向本院補提
理由書（均須按他造當事人之人數附繕本）「切勿逕送上級法院
」。
被告不得上訴。
                                    書記官  廖月女
中    華    民    國    97    年    12    月    3     日
得上訴
附錄本案論罪科刑法條全文：
毒品危害防制條例第11條
持有第一級毒品者，處3年以下有期徒刑、拘役或新臺幣5萬元以
下罰金。
持有第二級毒品者，處2年以下有期徒刑、拘役或新臺幣3萬元以
下罰金。
持有專供製造或施用第一、二級毒品之器具者，處1年以下有期
徒刑、拘役或新臺幣1萬元以下罰金。
持有毒品達一定數量者，加重其刑至二分之一，其標準由行政院
定之。
附表
   ┌────┬─────┬─────┬─────┐
   │編號    │淨重（公克│取重鑑定用│驗餘淨重  │
   │        │）        │罄（公克）│（公克）  │
   ├────┼─────┼─────┼─────┤
   │Ａ      │7.94      │0.16      │7.78      │
   ├────┼─────┼─────┼─────┤
   │Ｂ      │7.16      │0.19      │6.97      │
   ├────┼─────┼─────┼─────┤
   │Ｃ      │3.52      │0.09      │3.43      │
   ├────┼─────┼─────┼─────┤
   │Ｄ      │0.19      │0.15      │0.04      │
   ├────┼─────┼─────┼─────┤
   │Ｅ      │0.65      │0.05      │0.60      │
   ├────┼─────┼─────┼─────┤
   │Ｆ      │0.37      │0.03      │0.34      │
   ├────┼─────┼─────┼─────┤
   │Ｇ      │0.35      │0.05      │0.30      │
   ├────┼─────┼─────┼─────┤
   │Ｈ      │0.16      │0.05      │0.11      │
   ├────┼─────┼─────┼─────┤
   │Ｉ      │0.30      │0.03      │0.27      │
   ├────┼─────┼─────┼─────┤
   │Ｊ      │0.08      │0.03      │0.05      │
   ├────┼─────┼─────┼─────┤
   │Ｋ      │0.22      │0.03      │0.19      │
   ├────┼─────┼─────┼─────┤
   │Ｌ      │0.15      │0.03      │0.12      │
   └────┴─────┴─────┴─────┘


司法院資訊處製作；財團法人民間司法改革基金會備份。
